臺灣士林地方法院刑事判決
111年度訴字第163號
公  訴  人  臺灣士林地方檢察署檢察官
被      告  龔泰芳



指定辯護人  張文寬律師
上列被告因違反槍砲彈藥刀械管制條例案件，經檢察官提起公訴
（111年度偵字第1610號），本院判決如下：
    主  文
龔泰芳未經許可寄藏非制式手槍，處有期徒刑伍年貳月，併科罰
金新臺幣參萬元，罰金如易服勞役，以新臺幣壹仟元折算壹日。
扣案如附表編號1所示之物沒收。
    事  實
一、龔泰芳明知具有殺傷力之非制式手槍、子彈，均為槍砲彈藥
    刀械管制條例所列管之物品，未經主管機關許可不得持有、
    寄藏，竟於民國108年初，受真實姓名年籍不詳友人「阿聊(
    音譯)」之託，將具殺傷力之如附表編號1、2所示之槍彈，
    於同日在臺北市大同區承德路7段之麥當勞餐廳交付陳彥仁
    （已另案審結），由陳彥仁寄藏在臺北市○○區○○○街○段00號
    2樓住處。嗣因陳彥仁之配偶龔秀月於110年2月20日21時19
    分許，撥打110報案指稱，在前開處所遭家庭暴力，經警獲
    報到場處理時，龔秀月向警方檢舉，而查獲上情。
二、案經本院函送臺灣士林地方檢察署偵查起訴。
    理  由
一、本判決所引用被告以外之人於審判外之陳述，雖屬傳聞證據
    ，然被告及辯護人於本院準備程序中均表示同意作為證據（
    見本院卷第133頁），本院審酌上開證據資料作成時之情況
    ，尚無違法不當及證明力明顯過低之瑕疵，亦認為以之作為
    證據應屬適當，爰依刑事訴訟法第159條之5第1項規定，認
    有證據能力。
二、上開事實，業據被告於本院準備程序及審理中坦承不諱（見
    本院卷第131-135、183-191頁)，且據證人陳彥仁於警詢、
    偵查、另案準備程序中證述綦詳（見臺灣士林地方檢察署11
    0年度偵字第4867號卷第39-59、121-123頁，臺灣士林地方
    檢察署110年度他字第4410號卷第5-8、91-93頁，本院110年
    度審訴字第762號卷第35-39頁)，復有臺北市政府警察局士
    林分局110年2月20日搜索扣押筆錄、扣押物品目錄表、扣押
    物品證明書、臺北市政府警察局槍枝初步檢視報告表、內政
    部警察局刑事警察局110年7月5日刑鑑字第1100024080號鑑
    定書、臺灣士林地方檢察署111年4月22日是檢卓秋111偵161
    0字第1119020447號函、內政部警政署刑事警察局111年6月7
    日刑鑑字第1110046814號函在卷可稽（見前開偵卷第75-83
    、89-99、137-138頁，本院卷第105、115頁)，足認被告前
    開自白，與事實相符，而可採信，本案事證明確，被告犯行
    已可認定，應予依法論罪科刑。　
三、論罪科刑：
（一）按寄藏與持有，均係將物置於自己實力支配之下，僅寄藏
      必先有他人之持有行為而後始為之受寄代藏而已，故寄藏
      之受人委託代為保管，其保管之本身，亦屬持有，是槍砲
      彈藥刀械管制條例第7條第4項、第12條第4項雖將「持有
      」與「寄藏」為分別之處罰規定，則單純之「持有」固不
      包括「寄藏」，但「寄藏」之受人委託代為保管，其保管
      之本身所為之「持有」既係「寄藏」之當然結果，法律上
      自宜僅就「寄藏」行為為包括之評價，不應另就「持有」
      予以論罪。申言之，槍砲彈藥刀械管制條例上規定之「持
      有」與「寄藏」二種行為，固均為將物品置於自己實力支
      配之下。然前者乃指為自己管領之目的，將物品移入自己
      實力支配之下，後者則係以為他人管領之目的，將物品移
      入自己實力支配之下之意，其態樣、要件並不盡相同（最
      高法院74年度台上字第3400號、82年度台上字第1293號判
      決意旨參照）。本案被告係受真實姓名年籍不詳友人「阿
      聊(音譯)」之託，將如附表編號1、2所示之槍彈，交與陳
      彥仁，使該等手槍、子彈移入陳彥仁實力支配之下，是核
      被告之所為，係犯槍砲彈藥刀械管制條例第7條第4項未經
      許可寄藏非制式手槍罪及同條例第12條第4項未經許可寄
      藏子彈罪。又被告自取得扣案非制式手槍及子彈起至為警
      查獲之日止之寄藏行為，具有行為繼續之性質，為繼續犯
      ，應僅各論以單純一罪（其自108年間某日起持有前開槍
      彈並於上開條例第7條修正生效後始為警查獲，應逕適用
      修正後規定而不生新舊法比較問題）。其係同時受寄藏放
      保管扣案非制式手槍及子彈，為想像競合犯，應依刑法第
      55條從一重論以未經許可寄藏非制式手槍罪。
（二）爰以行為人之責任為基礎，審酌被告寄藏如附表編號1、2
      所示之槍彈，法治觀念淡薄，並對我國社會治安及民眾人
      身安全造成相當程度隱憂，復參以被告犯後始終坦認全部
      犯行之犯後態度，及其所寄藏之槍彈數量、寄藏時間，兼
      衡被告之前科素行（見臺灣高等法院被告前案紀錄表）、
      自承之智識程度、家庭、生活、經濟狀況（見本院卷第18
      9頁）等一切情狀，量處如主文所示之刑，暨就併科罰金
      部分諭知易服勞役之折算標準。
四、沒收部分：
（一）扣案如附表編號1所示手槍1支經鑑定具殺傷力，有前揭內
      政部警察局刑事警察局110年7月5日刑鑑字第1100024080
      號鑑定書可佐，依槍砲彈藥刀械管制條例第4條第1項規定
      ，非經中央主管機關許可均不得持有，故屬違禁物，應依
      刑法第38條第1項規定宣告沒收。
（二）另扣案如附表編號2所示其中經試射擊發子彈10顆，均因
      擊發致火藥燃燒殆盡，其他部分亦裂解為彈頭與彈殼，不
      具有子彈之完整結構而失其效能，已非違禁物，不予宣告
      沒收。
據上論斷，應依刑事訴訟法第299條第1項前段，槍砲彈藥刀械管
制條例第7條第4項、第12條第4項，刑法第11條前段、第55條、
第42條第3項前段、第38條第1項，判決如主文。
本案經檢察官錢義達提起公訴，檢察官郭騰月到庭執行職務。
中　　華　　民　　國　　111 　年　　9 　　月　　22　　日
                  刑事第八庭　審判長法  官 蔡守訓
　　　　　　　　　                  法  官 蘇琬能
　　　　　　　　　                  法  官 黃依晴
以上正本證明與原本無異。
如不服本判決應於收受送達後 20 日內向本院提出上訴書狀，並
應敘述具體理由。其未敘述上訴理由者，應於上訴期間屆滿後20
 日內向本院補提理由書 (均須按他造當事人之人數附繕本 )「
切勿逕送上級法院」。因疫情而遲誤不變期間，得向法院聲請回
復原狀。
                                    書記官  林毓珊
中　　華　　民　　國　　111 　年　　9 　　月　　22　　日

附表
編號 項目及數量 1 非制式手槍1支（管制編號0000000000號） 2 非制式子彈10顆 
附錄本判決論罪科刑之法條依據：
槍砲彈藥刀械管制條例第 7 條
未經許可，製造、販賣或運輸制式或非制式火砲、肩射武器、機
關槍、衝鋒槍、卡柄槍、自動步槍、普通步槍、馬槍、手槍或各
類砲彈、炸彈、爆裂物者，處無期徒刑或七年以上有期徒刑，併
科新臺幣三千萬元以下罰金。
未經許可，轉讓、出租或出借前項所列槍砲、彈藥者，處無期徒
刑或五年以上有期徒刑，併科新臺幣一千萬元以下罰金。
意圖供自己或他人犯罪之用，而犯前二項之罪者，處死刑或無期
徒刑；處徒刑者，併科新臺幣五千萬元以下罰金。
未經許可，持有、寄藏或意圖販賣而陳列第一項所列槍砲、彈藥
者，處五年以上有期徒刑，併科新臺幣一千萬元以下罰金。
意圖供自己或他人犯罪之用，以強盜、搶奪、竊盜或其他非法方
法，持有依法執行公務之人所持有之第一項所列槍砲、彈藥者，
得加重其刑至二分之一。
第一項至第三項之未遂犯罰之。
槍砲彈藥刀械管制條例第 12 條
未經許可，製造、販賣或運輸子彈者，處一年以上七年以下有期
徒刑，併科新臺幣五百萬元以下罰金。
未經許可，轉讓、出租或出借子彈者，處六月以上五年以下有期
徒刑，併科新臺幣三百萬元以下罰金。
意圖供自己或他人犯罪之用，而犯前二項之罪者，處三年以上十
年以下有期徒刑，併科新臺幣七百萬元以下罰金。
未經許可，持有、寄藏或意圖販賣而陳列子彈者，處五年以下有
期徒刑，併科新臺幣三百萬元以下罰金。
第一項至第三項之未遂犯罰之。